臺灣臺南地方法院刑事判決　　　　　　　100年度訴字第886號
公　訴　人　臺灣臺南地方法院檢察署檢察官
被　　　告　陳志哲
上列被告因違反毒品危害防制條例案件，經檢察官提起公訴（10
0 年度毒偵字第1172號），被告於準備程序中就被訴事實為有罪
之陳述，經本院合議庭裁定改由受命法官獨任進行簡式審判程序
，判決如下：
    主  文
陳志哲施用第一級毒品，處有期徒刑陸月，如易科罰金，以新臺
幣壹仟元折算壹日。注射針筒壹支沒收；又施用第二級毒品，處
有期徒刑月，如易科罰金，以新臺幣壹仟元折算壹日。扣案甲
基安非他命壹包（檢驗後淨重零點壹壹公克）沒收銷燬之，玻
璃球壹個沒收。應執行有期徒刑柒月，如易科罰金，以新臺幣壹
仟元折算壹日。扣案甲基安非他命壹包（檢驗後淨重零點壹壹
公克）沒收銷燬之，注射針筒壹支、玻璃球壹個均沒收。
    事  實
一、陳志哲前於民國97年間，因施用毒品違反毒品危害防制條例
    ，經本院以97年度毒聲字第176 號裁定送觀察、勒戒後，認
    有繼續施用毒品之傾向，再經本院以97年度毒聲字第454 號
    裁定令入戒治處所施以強制戒治，於98年5 月12日執行完畢
    釋放出所，並由臺灣臺南地方法院檢察署檢察官以98年度戒
    毒偵字第77號為不起訴處分確定。詎其猶不思戒除毒癮惡習
    ，知悉海洛因與甲基安非他命，分別係毒品危害防制條例第
    2 條第2 項第1 款及同條項第2 款所定之第一級毒品與第二
    級毒品，不得非法施用、持有，仍於前揭觀察、勒戒處分執
    行完畢5 年內，分別為下列行為：(一)基於施用第一級毒品海
    洛因之犯意，於100 年6 月5 日晚上11時許，在臺南市○區
    ○○街138 號9 樓之5 住處，以針筒注射之方式，施用第一
    級毒品海洛因1 次；(二)基於施用第二級毒品甲基安非他命之
    犯意，於100 年6 月6 日晚上6 時許，在同一地點，將甲基
    安非他命置入玻璃球內，燒烤玻璃球產生煙霧，以口鼻吸食
    之方式，施用甲基安非他命1 次。嗣於100 年6 月6 日晚上
    8 時15分許，警察接獲民眾報案在臺南市○○區○○路6 之
    1 號有民眾糾紛，將陳志哲帶回鹽行派出所查證，經其同意
    搜索，在其身上扣得第二級毒品甲基安非他命1 小包（毛重
    0.35公克，檢驗後淨重0.113 公克）、玻璃球1 個、注射針
    筒1 支，經其同意採尿送驗，檢驗結果呈現安非他命、甲基
    安非他命、可待因及嗎啡陽性反應。
二、案經臺南市政府警察局永康分局報告臺灣臺南地方法院檢察
    署檢察官偵查起訴。
    理  由
一、本件被告陳志哲所犯均為死刑、無期徒刑、最輕本刑3 年以
    上有期徒刑以外之罪，亦非屬高等法院管轄之第一審案件，
    其於準備程序進行中，先就被訴事實均為有罪之陳述，經告
    知簡式審判程序之旨，並聽取檢察官、被告之意見後，本院
    合議庭依刑事訴訟法第273 條之1 第1 項裁定進行簡式審判
    程序，是本案之證據調查，依同法第273 條之2 規定，不受
    同法第159 條第1 項、第161 條之2 、第161 條之3 、第16
    3 條之1 ，及第164 條至第170 條所規定證據能力認定及調
    查方式之限制，合先敘明。
二、觀察、勒戒或強制戒治執行完畢釋放後，5 年內再犯毒品危
    害防制條例第10條之罪者，檢察官或少年法院（地方法院少
    年法庭）應依法追訴或裁定交付審理，同條例第23條第2 項
    定有明文。本件被告前曾受如事實欄所述之強制戒治處分，
    於98年5 月12日執行完畢釋放出所，並經臺灣臺南地方法院
    檢察署檢察官以98年度戒毒偵字第77號為不起訴處分確定等
    情，有臺灣高等法院被告前案紀錄表及前開不起訴處分書在
    卷可稽，其於前開強制戒治執行完畢5 年內之100 年6 月間
    ，又再犯本件2 次施用毒品罪，顯見其再犯率甚高，原實施
    之觀察、勒戒及強制戒治已無法收其實效，當無再經觀察、
    勒戒處分或強制戒治之必要，揆諸首揭規定意旨，自應依法
    追訴處罰之。
三、訊據被告就前揭犯罪事實於警詢、偵查、本院準備、審理程
    序均坦承不諱（見警卷第3-5 頁、偵卷第26頁、本院卷第31
    頁、第33頁反面），且99年6 月6 日經被告同意後採尿送驗
    ，送驗結果呈現甲基安非他命進入人體代謝分解後之甲基安
    非他命陽性反應，及呈現海洛因進入人體代謝分解後之嗎啡
    陽性反應乙節，有勘察採證同意書（見警卷第19頁）、臺南
    市政府警察局永康分局偵辦毒品危害防制條例案送驗尿液編
    號與真實姓名對照表編號名冊（見警卷第20頁）、臺灣檢驗
    科技股份有限公司100 年6 月23日出具之濫用藥物檢驗報告
    （見偵卷第32頁）各1 張在卷可稽。堪認被告上開任意性自
    白，確均與事實相符。本件事證明確，被告犯行洵堪認定，
    應予依法論科。
四、海洛因、甲基安非他命依其成癮性、濫用性及對社會危害性
    之程度，已分別列為毒品危害防制條例第2 條第2 項第1 款
    所規定之第一級毒品及同條項第2 款所規定之第二級毒品，
    禁止非法持有及施用；是核被告上開所為，分別係犯毒品危
    害防制條例第10條第1 項之施用第一級毒品罪，及同條第2
    項之施用第二級毒品罪。被告施用海洛因或甲基安非他命前
    持有海洛因或甲基安非他命之低度行為，分別為施用之高度
    行為所吸收，均不另論罪。被告所犯上開2 罪，犯意有別，
    行為殊異，應予分論併罰。爰審酌被告前已有施用毒品前科
    ，仍不知悔改而再施用毒品，顯見其意志不堅，迄未能記取
    教訓，復參酌其所犯施用毒品行為係戕害自己身心健康，尚
    未嚴重破壞社會秩序、侵害他人權益，及其犯罪後坦承犯行
    ，尚有悔意，兼衡其學歷、家庭狀況等一切情狀，分別量處
    如主文所示之刑，並定其應執行之刑，即均諭知易科罰金之
    折算標準，以資懲儆。
五、扣案之白色晶體1 小包經送驗，鑑驗結果確檢出甲基安非他
    命成分（檢驗後淨重0.113 公克），有高雄市立凱旋醫院10
    0 年8 月19日出具之濫用藥物成品檢驗鑑定書1 份在卷可稽
    （見本院卷第16頁），被告供稱係本案施用甲基安非他命所
    剩餘（見本院卷第34頁反面），應併同難以析離毒品之分裝
    袋1 只，依毒品危害防制條例第18條第1 項前段之規定，沒
    收銷燬之。扣案之注射針筒1 支、玻璃球1 個，均係被告所
    有，分別供本件施用海洛因、甲基安非他命所用之物，應依
    刑法第38條第1 項第2 款、第3 項前段，分別在被告施用第
    一級毒品海洛因、第二級毒品甲基安非他命罪刑下宣告沒收
    。
據上論斷，應依刑事訴訟法第273 條之1 第1 項、第299 條第1
項前段，毒品危害防制條例第10條第1 項、第2 項、第18條第1
項前段，刑法第11條前段、第38條第1 項第2 款、第3 項前段、
第41條第1 項前段、第8 項、第51條第5 款，判決如主文。
本案經檢察官林怡君到庭執行職務
中　　華　　民　　國　  100 　年　　10　　月　　6 　　日
　　　　　　　　　刑事第八庭    法　官　羅郁棣
以上正本證明與原本無異。
如不服本判決應於收受本判決後10日內向本院提出上訴書狀，並
應敘述具體理由。其未敘述上訴理由者，應於上訴期間屆滿後20
日內向本院補提理由書狀（均須按他造當事人之人數附繕本）「
切勿逕送上級法院」。
　　　　　　　　　　　　　　　　書記官  廖明瑜
中　　華　　民　　國　  100 　年　　10　　月　　6 　　日
附錄所犯法條：
毒品危害防制條例第10條
施用第一級毒品者，處 6 月以上 5 年以下有期徒刑。
施用第二級毒品者，處 3 年以下有期徒刑。
